Minutes et répertoires du notaire Marc Antoine CORNIBERT, 20 octobre 1680 - 19 février 1684 (étude VII)
Archives nationales
Minutes et répertoires du notaire Marc Antoine CORNIBERT (étude VII)
20 octobre 1680 - 19 février 1684
MC/ET/VII/128 - MC/ET/VII/135, MC/RE/VII/4
Cornibert, Marc-Antoine; Étude notariale VII (Paris; 1582-....)
n ml
Archives nationales de France
Minutes et répertoires: la loi 2008-696 du 15 juillet 2008 relative aux archives a fixé à 75 ans à compter de la date de l'acte, ou à 25 ans à compter de la date du décès de l'intéressé si ce délai est plus bref, le délai de communication des minutes et répertoires des notaires; ce délai est porté à 100 ans à compter de la date de l'acte si le document se rapporte à un mineur (code du Patrimoine, articles L213-2, 4e d et 5e).
Autres documents de l'étude (dossiers de clients, comptabilité...): s'agissant d'archives privées, ces documents sont communicables selon les modalités fixées par le déposant ou le donateur.
Certains documents ne sont pas accessibles en raison de leur mauvais état de conservation.
Versement
Accès aux instruments de recherche de tous les notaires de l’étude VII
Archives de l'étude VII
- Minutes de Marc Antoine CORNIBERT, 20 octobre 1680 - 19 février 1684; MC/ET/VII/128 - MC/ET/VII/135
  - Minutes. 1680, 20 octobre - décembre, 20 octobre - décembre 1680; MC/ET/VII/128
    Informations concernant le classement:
    Le niveau inférieur de description, quand il existe, correspond aux minutes d'actes. Toutes les minutes ne sont pas forcément décrites une à une. Les descriptions de ces minutes sont plus ou moins détaillées.
  - Minutes. 1681, janvier - juin, janvier - juin 1681; MC/ET/VII/129
  - Minutes. 1681, juillet - décembre, juillet - décembre 1681; MC/ET/VII/130
  - Minutes. 1682, janvier - juin, janvier - juin 1682; MC/ET/VII/131
  - Minutes. 1682, juillet - décembre, juillet - décembre 1682; MC/ET/VII/132
  - Minutes. 1683, janvier - juin, janvier - juin 1683; MC/ET/VII/133
  - Minutes. 1683, juillet - décembre, juillet - décembre 1683; MC/ET/VII/134
  - Minutes. 1684, janvier - 19 février, janvier - 19 février 1684; MC/ET/VII/135
    Le niveau inférieur de description correspond aux minutes d'actes. Toutes les minutes ont été décrites une à une.
    - Reconnaissance par Claude Hardy, graveur ordinaire des monnaies de France, et Marguerite Gauchelet, sa femme, et Anne Gauchelet, fille majeure, demeurant rue de la Monnaie, paroisse Saint-Germain-l'Auxerrois, filles de Nicolas Gauchelet, vivant officier de panneterie de feue la duchesse d'Orléans, et de Louise de Sansay, jadis sa femme., 4 janvier 1684; MC/ET/VII/135
      Origine de l'information:
      Actes signalés par le personnel du Minutier central des notaires de Paris.
      Date de création de la notice: 2020 (Marie-Françoise Limon-Bonnet)
    - Vente par Louis Raveau, prêtre habitué en l'église Saint-Barthélemy, fils de défunt Guillaume Raveau, huissier royal, demeurant à Villejuif, et de Marie Madeleine Barillat, jadis sa femme, et Antoine Dupuis, aussi prêtre chapelain de la chapelle Sainte-Catherine, paroisse de Varanne, diocèse d'Angers, de présent à Paris, logé Ile Notre-Dame, rue des Deux-Ponts, en la maison du sieur Dupuis, son frère, à Jean Dupuis, bourgeois de Paris, de leurs parts et portions d'arpent de vignes au terroir de Villejuif., 5 janvier 1684; MC/ET/VII/135
    - Donation mutuelle au survivant de Jacques Doury, marchand de cire d'Espagne, et Jeanne Patou, sa femme, demeurant rue Tirechappe, paroisse Saint-Germain-l'Auxerrois., 6 janvier 1684; MC/ET/VII/135
    - Certificat par Jacques et Alexandre Rabaché, père et fils, barbiers perruquiers baigneurs étuvistes, bourgeois de Paris, demeurant rue des Fossés et paroisse Saint-Germain-l'Auxerrois, au profit de Jean Gaucher, valet de chambre ordinaire de la feue reine mère et à présent de la dauphine, seul fils de défunt Jean Gaucher, vivant marchand épicier, bourgeois de Paris, et de Michelle Le Roux, laquelle Michelle Le Roux était seule fille et héritère de de Michelle Coisery, sa mère, et de Marie de La Baune, son aïeule., 8 janvier 1684; MC/ET/VII/135
    - Transaction pour quittance par René Massenot, avocat et receveur des gabelles au grenier à sel de Sault-le-Duc en Bourgogne, de présent logé faubourg Saint-Victor, sur le Fossé d'entre les portes Saint-Victor et Saint-Bernard en la maison ou pend pour enseigne l'Image Saint-Louis, d'une part, et Mathieu Dossoil, aussi receveur des tailles de Rozay-en-Brie, ci-devant receveur des gabelles au grenier à sel de Saulx-le-Duc, de présent logé rue Saint-Antoine en la maison où pend pour enseigne la Couronne d'As, paroisse Saint-Paul., 8 janvier 1684; MC/ET/VII/135
    - Bail d'héritages par Pierre Faverolles, seigenur des maisons, terres et seigneurie de Boisgoulu, procureur en la chambre des comptes de Paris, demeurant rue des Deux-Portes, paroisse Saint-Germain-l'Auxerrois, à Léonard Chaigneau, bourgeois de la ville de Richelieu en Poitou, absent, stipulant pour lui Jean Cresmières, prêtre, curé de Saint-Hilaire de Pouan en Poitou, de présent logé rue Zacharie, en la maison où pend pour enseigne l'écharpe blanche, paroisse Sint-Séverin., 9 janvier 1684; MC/ET/VII/135
    - Obligation de Maurice Egrot, écuyer, sieur de Villemorest, secrétaire du roi, et Geneviève Legrand, sa femme, séparée de biens, demeurant rue de la Culture-Sainte-Catherine, paroisse Saint-Paul, à Pierre Hubert, sieur de Vaudrenet, avocat en parlement, demeurant rue Saint-Nicaise, paroisse Saint-Germain-l'Auxerrois., 10 janvier 1684; MC/ET/VII/135
    - Quittance de Jacques Salmon, marchand bourgeois de Paris, demeurant rue Saint-Denis, paroisse Saint-Germain-l'Auxerrois, au nom de Guillaume Salmon, marchand à Saumur, son frère, et de Françoise Sommain, veuve de Jacques Amyrault, avocat à Saumur, à Daniel, Mathieu, Mathieu Gérard et Alexandre de Schoulenbourg, frères et cousins, chevaliers du pays d'Allemagne, de présent à nPAris, logés à l'hôtel impérial, rue du Four, 10 janvier 1684; MC/ET/VII/135
    - Désistement portant transport et obligation par Pierre Chandelier, entrepreneur de bâtiments, demeurant rue des Cordeliers, paroisse Saint-Côme, d'une sentence rendue au profit de Pierre Monjot, barbier, étuvier et perruquier à Paris, par les juges consuls à son encontre, concernant une lettre de change, à André Belin, bourgeois de Paris., 10 janvier 1684; MC/ET/VII/135
    - Obligation de Daniel de Schoulenbourg et Mathieu de Schoulenbourg, frères, chevaliers du pays d'Allemagne, demeurant ordinairement en leur lieu seigneurial d'Emden, proche de Magdebourg, Mathieu Gérard de Schoulenbourg et Alexandre de Schoulenbourg, aussi frères, chevaliers du pays d'Allemagne, demeurant ordinairement à Altenhousen, proche de Magdebourg, et Gérard Frédéric Ludolf Laurent de Krosek, frères, aussi chevaliers du pays d'Allemagne, demeurant ordinairement à Milinguen, proche de Magedebourg, tous de présent à Paris, logés à Saint-Germain-des-Prés, rue du Four, à l'hôtel Impérial paroisse Saint-Sulpice, à Marc Antoine Boucheron, écuyer, sieur des Coustres, demeurant à Paris, rue de l'Arbre-Sec, de 1532 livres qui leur ont été prêtées., 10 janvier 1684; MC/ET/VII/135
    - Contrat de mariage entre Jean Le Cocq, maître oiselier à Paris, demeurant quai de la Mégisserie, paroisse Saint-Germain-l'Auxerrois, et Geneviève Moreau, fille de Toussaint Moreau, compagnon chapelier, demeurant quai de la Mégisserie., 11 janvier 1684; MC/ET/VII/135
    - Devis et marché des ouvrages de maçonnerie, charpenterie, couverture et gros fer pour la construction d'un corps de logis dépendant d'une maison rue Baillette appartenant à Julien Coignet, conseiller du roi en sa cour de Parlement, par François Durand, maître maçon, demeurant rue Montmartre, paroisse Saint-Eustache (construction de 3 étages en surélévation d'un rez-de-chaussée, rue Baillette, moyennant la somme de 6000 livres, dont 1000 payées comptant)., 11 janvier 1684; MC/ET/VII/135
      Fichier dit 'général' XVIIe-XVIIIe siècles, par le personnel du Minutier, 1954-1999 ( fichier papier entièrement dématérialisé; voir contexte dans le Plan d’orientation général - Notaires de Paris, guides thématiques du Minutier).
      ou
      Artisans XVIIe, par M. Jurgens, M.A. Fleury, R. Gourmelon et le personnel du Minutier central, 1954-1996 (fichier papier entièrement dématérialisé; voir contexte dans le Plan d’orientation général - Notaires de Paris, guides thématiques du Minutier).
      Date de création de la notice: 2010
      Date de révision: 2020 (Marie-Françoise Limon-Bonnet)
    - Certificat par Jacques et Alexandre Rabaché, père et fils, barbiers perruquiers baigneurs et étuvistes, demeurant rue des Fossés et paroisse Saint-Germain-l'Auxerrois, pour Jean Gaucher, valet de chambre ordinaire de la feue reine, mère du roi, à présent valet de chambre de la dauphine, certifiant qu'il est le seul fils et héritier de défunt Jean Gaucher, marchand épicier, bourgeois de Paris, et de Michelle Le Roux, jadis sa femme, laquelle Michelle Le Roux était seule fille et héritire de Michelle Cochery, sa mère., 11 janvier 1684; MC/ET/VII/135
    - Décharge par Marie Grappin, veuve de Pierre Choqueux, marchand bourgeois de Paris, Catherine Choqueux, femme de Nicolas Olivier, sieur de Saint-Martin, ci-devant président de l'élection de Verneuil et Châteauneuf-en-Thymerais (Eure-et-Loir), demeurant quai Pelletier, paroisse Saint-Gervais, et Nicolas Thomas, procureur au Châtelet, demeurant rue d'Orléans, paroisse Saint-Eustache, au profit de Pierre Jolly, avocat en Parlement, demeurant rue de Savoie, paroisse Saint-André-des-Arts., 12 janvier 1684; MC/ET/VII/135
    - Obligation du 20 juillet 1682, rapportée pour grosse, par Marie Gabrielle de Franqueville Legrand, veuve de Jean-Baptiste d'Arères, chevalier seigneur de La Tour et du Thuit, colonel d'un régiment des dragons, demeurant ordinairement au château de Touques, en Normandie, de présent logée rue Jean-Tison, paroisse Saint-Germain, à Nicolas Chasot, écuyer, sieur de Mouleaux, logé rue de l'Hirondelle, en la maison où pend pour enseigne la Licorne, paroisse Saint-André-des-Arts., 12 janvier 1684; MC/ET/VII/135
    - Bail à rente par Jean Dupuis, bourgeois de Paris, demeurant île Notre-Dame, quai de Bourbon, à Nicolas Le Clerc, garde des plaisirs du roi, et Geneviève Noblet, sa femme., 13 janvier 1684; MC/ET/VII/135
    - Obligation du 23 mars 1683, rapportée pour grosse, par Jacques Prévost, seigneur de Réaux et autres lieux, demeurrant rue du Figuier, paroisse Saint-Paul, à Pierre Chandellier, entrepreneur de bâtiments et bourgeois de Paris, demeruant rue des Cordelières paroisse Saint-Côme., 13 janvier 1684; MC/ET/VII/135
    - Bail par Jeanne Sières, veuve de Pierre Le Mercier, docteur régent en la faculté de médecine à Paris, demeurant île Notre-Dame, rue des Deux-Ponts, paroisse Saint-Louis, à Michel Champeaux, bourgeois de Paris, demeurant quai de Bourbon, île Notre-Dame, d'une maison et jardin à Vitry-sur-Seine au carrefour de l'église, à l'enseigne de la Chasse royale., 13 janvier 1684; MC/ET/VII/135
    - Obligation apportée par Jean Charpentier, bourgeois de Paris, demeurant rue de l'Arbre-Sec, paroisse Saint-Germain-l'Auxerrois., 15 janvier 1684; MC/ET/VII/135
    - Procuration par Pierre Herault, marchand maître peaussier, demeurant rue des Arcis, paroisse Saint-Merri, à Louis Bourdelot, maître épinglier, son frère utérin., 16 janvier 1684; MC/ET/VII/135
    - Constitution de rente publique à Armand Pierre Andran, prêtre docteur de Sorbonne, demeurant faubourg Saint-Germain, rue de l'Université, paroisse Saint-Sulpice (100 livres de rente)., 17 janvier 1684; MC/ET/VII/135
    - Constitution de rente publique à Armand Pierre Du Breuil, écuyer de cuisine du marquis de Louvois, et Marguerite Mezier, sa femme, demeurant à l'hôtel de Louvois, rue de Richelieu (350 livres de rente)., 17 janvier 1684; MC/ET/VII/135
    - Constitution de rente publique à Armand Pierre Du Breuil, écuyer de cuisine du marquis de Louvois, et Marguerite Mezier, sa femme, demeurant à l'hôtel de Louvois, rue de Richelieu (350 livres de rente)., 17 janvier 1684; MC/ET/VII/135
    - Constitution de rente publique à Claude Myet, sieur de La Tour, trésorier du prince de Condé, demeurant rue de Condé, paroisse Saint-Sulpice (300 livres de rente)., 17 janvier 1684; MC/ET/VII/135
    - Transport par Marie Gabrielle de Francqueville Legrand, veuve de Jean-Baptiste d'Arères, chevalier seigneur de La Tour et du Thuit, colonel d'un régiment de dragons, demeurant ordinairement au château de Touques, en Normandie, de présent à Paris, rue de la Poterie, en la maison où est pour enseigne la Tour d'Argent, créancière de la succession de son mari, à Nicolas Chasot, écuyer, demeurant ordinairement aux Andelys, Normandie, de présent à Paris, logé rue Montmartre, en la maison où pend pour enseigne la Marguerite., 19 janvier 1684; MC/ET/VII/135
    - Quittance de René Lenormand, maître marchand potier d'étain, demeurant rue Tirechappe, paroisse Saint-Germain-l'Auxerrois, à Françoise Doré, veuve de Nicolas Moncereau, avocat en Parlement., 19 janvier 1684; MC/ET/VII/135
    - Vente par Jean Dupuis, bourgeois de Paris, demeurant île Notre-Dame, paroisse Saint-Louis, à Jacques Mazurier, demeurant à Balinvilliers, d'un quartier et demi de terres labourables au terroir de Balinvilliers, lieu dit Les Bouillons., 20 janvier 1684; MC/ET/VII/135
    - Donation par Sébastienne Testu, veuve de Charles Forgeau, marchand de vins, demeurant rue Belizy, en la maison de la veuve Picot, paroisse Saint-Germain-l'Auxerrrois, à Nicolas Hérard, couvreur de maisons, demeurant rue Montorgueil, paroisse Saint-Sauveur, de ses meubles., 20 janvier 1684; MC/ET/VII/135
    - Alloué par Marie Balagny, veuve de Guillaume Piriou, bourgeois de Paris, demeurant rue Saint-Honoré, paroisse Saint-Germain-l'Auxerrois, d'Etienne Philippe Damanne, fils d'Antoine Damanne, marchand épicier, auprès de Bernard Guymonneau, marchand épicier, demeurant rue Grande-Truanderie, paroisse Saint-Eustache., 21 janvier 1684; MC/ET/VII/135
    - Quittance de Jean Le Coq, chevalier de l'ordre de Saint-Jean-de-Jérusalem, lieutenant au régiment des gardes françaises, demeurant rue des Deux-Ecus, hôtel de Brissac, paroisse Saint-Eustache, à Etienne Christofle, procureur en la prévôté de l'hôtel, en l'acquit de Paul Le Coq, prieur et sieur de Bazinville., 22 janvier 1684; MC/ET/VII/135
    - Quittance apportée par Thomas Gaudin, procureur au Châtelet, demeurant rue de la Chanvrerie, paroisse Saint-Eustache, portant décharge à lui par le sieur de Pierrefritte du 20 mars 1686., 22 janvier 1684; MC/ET/VII/135
    - Mise en apprentissage par Charles Berthet, maître tailleur d'habits, demeurant rue de l'Arbre-Sec, paroisse Saint-Germain-l'Auxerrois, de Nicolas Berthet, son fils, âgé de 16 ans ou environ, auprès de Louis Vermand, maître tailleur d'habits, demeurant rue des Fossés et paroisse Saint-Germain-l'Auxerrois., 22 janvier 1684; MC/ET/VII/135
    - Bail par Christophe Armand, marchand fripier, demeurant rue Tirechappe, paroisse Saint-Germain-l'Auxerrois, à René Gressin, marchand de vins, demeurant faubourg Saint-Germain, rue des Cizeaux, paroisse Saint-Sulpice, d'une boutique, cave et chambre au 3e étage d'une maison rue Tirechappe., 25 janvier 1684; MC/ET/VII/135
    - Quittance de Claude Trinquant, marchand joaillier, bourgeois de Paris, demeurant rue des Deux-Boules, paroisse Saint-Germain-l'Auxerrois, à Claude Trinquant, bourgeois de Paris, demeurant même adresse, son père., 26 janvier 1684; MC/ET/VII/135
    - Procuration apportée par Jacques Cauchard, sieur de La Houssaye, demeurant ordinairement à Caen, de présent logé rue des Poulies, à l'hôtel de Villequier., 27 janvier 1684; MC/ET/VII/135
    - Déclaration de Robert Boisson, ci-devant contrôleur des rentes, demeurant rue ainte-Croix-de-la-Bretonnerie, paroisse Saint-Merri, au profit d'Anne Dubois, femme de Louis Alvarez, seigneur de La Houville, trésorier et payeur des Cents suisses de la garde du roi, demeurant rue Thibaut-aux-Dés, paroisse Saint-Germain-l'Auxerrois., 27 janvier 1684; MC/ET/VII/135
    - Constitution de Charles Lespagnaudel, marchand de vins, bourgeois de Paris, et Jacquette Camusat, sa femme, demeurant rue Geoffroy-Lasnier, paroisse Saint-Germain, à Robert Boisson, ci-devant contrôleur des rentes, de 50 livres de rente annuelle et perpétuelle., 27 janvier 1684; MC/ET/VII/135
    - Quittance d'Anne Dubois, femme de Louis Alvarez, seigneur de La Houville, trésorier et payeur des Cent suisses de la garde du roi, à Charles Lespagnaudel, marchand de vins, et Jacquette Camusat, sa femme, demeurant rue Geoffroy-Lasnier., 27 janvier 1684; MC/ET/VII/135
    - Transport de Michel Le Bouc, maître peaussier à Vallenciennes, de présent logé à Paris en la maison de la veuve Gigot, à Françoise Le Bouc, veuve de Jérôme Gigot, maître boulanger, demeurant rue Béthizy, paroisse Saint-Germain-l'Auxerrrois., 28 janvier 1684; MC/ET/VII/135
    - Renonciation par Henri de Lamorlière, prêtre docteur de Sorbonne, habitué en l'église Saint-Germain-l'Auxerrois, demeurant au presbytère, à la succession de Robert de Lamorlière, bourgeois de la ville d'Amiens, son père., 29 janvier 1684; MC/ET/VII/135
    - Compte et quittance de l'exécution du testament de Marie Estienne, veuve de René Tannerie., 29 janvier 1684; MC/ET/VII/135
    - Convention et quittance de Mathieu de Gueroult, écuyer, sieur de La Gibondière, grenetier pourvu au lieu de Nicolas de Gueroult, écuyer, son père, grenetier au grenier à sel de l'Aigle, et Simon Coullon, au nom et comme procureur de Thomas Coullon, contrôleur, et de François Richard, grenetier audit grenier, à Nicolas Saunier, ci-devant fermier général des gabelles de France., 29 janvier 1684; MC/ET/VII/135
    - Mariage d'Isaac Vanthuault, marchand de vins, demeurant rue de Vaugirard, paroisse Saint-Sulpice, et de Marie Madeleine Vautrin, fille de Jean-Baptiste Vautrin, marchand de vins, demeurant rue du Bourg-l'Abbé, paroisse Saint-Leu-Saint-Gilles., 29 janvier 1684; MC/ET/VII/135
    - Renonciation par Pierre Desnault, maître Foullon et applineur de draps, demeurant rue de la Cossonnerie, paroisse Saint-Eustache, et François Caillet, horloger du Grand Conseil, demeurant rue des Fossés et paroisse Saint-Germain-l'Auxerrois, à la succession de Louis Desnault, aussi foulon et applineur de draps, leur frère et beau-frère., 30 janvier 1684; MC/ET/VII/135
    - Apport de pièces par Thomas Gaudin, procureur au Châtelet, demeurant rue de la Chanvrerie, paroisse Saint-Eustache., 1er février 1684; MC/ET/VII/135
    - Constitution par Jean Hurel, juré mouleur de bois, et Henriette Goupy, sa femme, demeurant rue des Arcis, en la maison où est pour enseigne l'Image Saint Pierre, paroisse Saint-Merri, à Jeanne Gobert, veuve de Daniel Cosson, marchand tailleur d'habits privilégié suivant la cour, demeurant rue de la Monnaie, paroisse Saint-Germain-l'Auxerrrois., 1er février 1684; MC/ET/VII/135
    - Mariage de Pierre Trinquand, l'un des deux cents barbiers perruquiers étuviers à Paris, demeurant quai Pelletier, paroisse Saint-Gervais, et de Jeanne de Louvain, fille de Jacques de Louvain, maître peintre et sculpteur à Paris, et Suzanne Manissier, sa femme, demeurant quai de Gesvres, paroisse Saint-Jacques-de-la Boucherie., 2 février 1684; MC/ET/VII/135
    - Déclaration en date du 29 janvier 1682 apportée par Simone Houatteblé, veuve de Louis Le Mercier, demeurant à Saint-Germain-en Laye, de présent logée à Paris, rue de Grenelle, paroisse Saint-Sulpice., 7 février 1684; MC/ET/VII/135
    - Déclaration en date du 24 décembre 1681 apportée par Simone Houatteblé, veuve de Louis Le Mercier, demeurant à Saint-Germain-en Laye, de présent logée à Paris, rue de Grenelle, paroisse Saint-Sulpice., 7 février 1684; MC/ET/VII/135
    - Titre nouvel de Gilles Doyer, prêtre diacre de Saint-Séverin, demeurant à la communauté des prêtres de ladite paroisse, en son nom et comme procureur de Françoise Doyer, sa soeur, veuve en dernières noces de François François, à Marie Laisné, veuve de Pierre Vauquetin., 7 février 1684; MC/ET/VII/135
    - Mariage entre Etienne Cressonnier, barbier perruquier, demeurant chez son beau-frère, et Elisabeth Dupuis, fille de feu Henri Dupuis, écuyer, sieur de La Mairie., 8 février 1684; MC/ET/VII/135
    - Abandonnement de droits successifs par Hilaire Bobé, marchand bourgeois de Paris, demeurant rue des Bourdonnais, paroisse Saint-Germain-l'Auxerrois, en son nom et au nom de Nicolas Bobé, son frère, prêtre docteur en Sorbonne, et chanoine de l'église de Meaux, y demeurant, et autres co-héritiers., 8 février 1684; MC/ET/VII/135
    - Procuration apportée par Jeanne Ladmiral, femme de Pierre Laurent, huissier des requêtes ordinaires de l'hôtel, demeurant place de Grève, paroisse Saint-Jean., 8 février 1684; MC/ET/VII/135
    - Bail par Guillaume Loupia, marchand bourgeois de Paris, demeurant rue Saint-Honoré, paroisse Saint-Eustache, à François Estelle, marchand de vins muscats, demeurant ordinairement à Montpellier, de présent logé chez Loupia., 10 février 1684; MC/ET/VII/135
    - Mariage entre Charles Armand, tailleur d'habits, demeurant rue des Vieilles-Etuves, paroisse Saint-Eustache, et Catherine Maindy, fille de Jean Maindy., 11 février 1684; MC/ET/VII/135
    - Renonciation par Jean Michel Favières, avocat en Parlement, et Louis Favières, prieur de la Magdeleine du Fresne, demeurant rue des Prouvaires, paroisse Saint-Eustache, à la succession de Michel Favières, ci-devant conseiller secrétaire ordinaire de la chambre du roi, trésorier receveur des domaines de Cressy, et avocat au Conseil, leur père., 14 février 1684; MC/ET/VII/135
    - Traité de charge entre Sébastien Delynes, écuyer, sieur des Noyers, l'un des quatre anciens et grands exempts ordinaires des gardes du roi en la prévôté, demeurant rue Sainte-Marguerite, faubourg Saint-Germain, paroisse Saint-Sulpice, et Philippe Legrand, sieur de Villefontaine, lieutenant dans le régiment de la couronne, demeurant rue de la Chanvrerie, paroisse Saint-Eustache, pour la chargde de grand exempt., 17 février 1684; MC/ET/VII/135
    - Titre sacerdotal par Jean Moreau, marchand maître tailleur d'habits, et Françoise Moriou, sa femme, demeurant rue du Petit-Pont, paroisse Saint-Séverin, à Gabriel Moreau, leur fils, qui se sent appelé à devenir prêtre., 19 février 1684; MC/ET/VII/135
- Répertoire(s) de Marc Antoine CORNIBERT, 9 juin 1663 - 7 février 1689; MC/RE/VII/4
  - Répertoire. 1663, 9 juin - 1689, 7 février, 9 juin 1663 - 7 février 1689; MC/RE/VII/4
    Informations complémentaires:
    Répertoire des notaires Adrien Loret (9 juin 1663-18 juillet 1676), Marc-Antoine Cornibert (20 octobre 1680-19 février 1684), Noël Lefevre (29 février - 6 mai 1684), Nicolas Drouet (12 mai 1684-7 février 1689).
    Mention au fol. 139 v°: Fin de M. Loret // Nota. Il avoit vendu ses charge et pratique à M. Gilles; il faut que M. Gilles ait gardé sa charge et sa pratique personnelle ait acheté une autre pratique et ait vendu cellle de M. Loret et des prédécesseurs d'icelui à M. Cornibert parce qu'il n'y a ici aucunes minutes de M. Gilles et qu'il n'y a aucunes minutes depuis le 18 juillet 1676 jusqu'au 20 octobre 1680 que M. Cornibert a commencé.
    Informations concernant le classement et la cotation:
    Le niveau inférieur de description, quand il existe, correspond aux mentions d'actes contenues dans le répertoire. Parmi celles-ci, certaines peuvent y être décrites, de manière plus ou moins détaillée. Pour consulter l'acte proprement dit, il convient de rechercher la cote au niveau des articles (registre ou liasse) des minutes du notaire (cote de type 'MC/ET').
    - Bail de Pierre Chesneau à François Taupin., 20 octobre 1680; MC/RE/VII/4
      Mention dans le répertoire du notaire coté:
      MC/RE/VII/4
      Informations concernant le classement et la cotation du document: